【裁判字號】    99,交簡上,2
【裁判日期】    990602
【裁判案由】    過失傷害
【裁判全文】
臺灣澎湖地方法院刑事判決             99年度交簡上字第2號
上  訴  人  甲○○
即  被  告
上列被告因過失傷害案件，上訴人不服本院馬公簡易庭99年度馬
交簡字第11號第一審判決（聲請簡易判決處刑書案號：98年度偵
字第698號），提起上訴，本院合議庭為第二審判決如下：
    主      文
上訴駁回。
    事實及理由
一、本件犯罪事實、證據及應適用之法條，除更正：被告甲○○
    騎乘之普重機車，車牌號碼應為KQ5-663號外，其餘均引用
    檢察官聲請簡易判決處刑書及第一審簡易判決書之記載。
二、查被告甲○○欲轉彎前，本應減速慢行，以維自身及其他用
    路人之安全，竟疏未注意讓幹道車先行，貿然左轉，以致肇
    事，另本件交通事故之發生，被害人亦同有過失，又被告迄
    未賠償被害人所受損失，原審因之適用刑法第284條第1項、
    第62條、第41條第1項前段、第74條第1項第1款、第2項第3
    款、刑法施行法第1條之1等規定，量處被告拘役30日，並諭
    知以新臺幣（下同）1千元折算1日之易科罰金折算標準，緩
    刑2年，並應向被害人支付3萬元，認事用法，均無不當，量
    刑亦稱妥適。
三、上訴意旨雖以：被告當時係牽車行走，是被害人高速騎車撞
    及被告，本件車禍過失在於被害人，被告並無過失云云。然
    查：(一)被告於離案發時較近之98年6月7日警詢時陳稱：伊駕
    駛機車，由林投公園前道路南向北方向行駛，行駛至204 縣
    道7.5公里岔路口，停於路口查看有無車輛準備左轉時，對
    方騎乘機車撞及伊機車前輪等語，堪認被告當時應係騎乘在
    機車上，而非牽車行走。(二)又被告雖辯稱伊當時停車查看，
    是被害人騎車撞及伊，車禍過失在於被害人云云，惟告訴人
    迭於警詢、偵查中指述被告係突然騎車迴轉，伊不及反應而
    撞上，則被告是否確有停車查看，已堪存疑。縱然被告當時
    確欲停車查看，亦應在路口停止線前暫停查看，而非貿然駛
    入204縣道西往東方向之來車車道查看，不論被告當時車速
    如何緩慢，甚至完全停止，仍屬妨害被害人之路權，應負主
    要過失責任。被害人雖同有疏未注意車前狀況之過失，然仍
    不能免除被告過失之責任。(三)至於上訴人請求傳訊證人盧根
    旺、陳呂雪鈷等人，調閱醫院急診室監視影帶、通聯紀錄，
    欲證明被告係遭被害人撞倒在地云云，因上述證人並未親眼
    目睹車禍發生過程，且監視影帶、通聯紀錄亦只能證明車禍
    發生後，雙方互動或處置之情形，況本件車禍係被害人騎乘
    機車時，因不及反應違反路權歸屬、貿然出現在204縣道西
    往東方向車道上之被告機車，兩車因而發生撞擊，業經認定
    如前，本院因認無調查必要，附此說明。從而，上訴意旨指
    摘原判決不當，求予撤銷，為無理由，應予駁回。
四、依刑事訴訟法第454條第2項、第455條之1第1項、第3項、第
    373條、第368條，判決如主文。
本案經檢察官陳頤安到庭執行職務。
中    華    民    國    99    年    6     月     2    日
                  刑事庭  審判長法  官  管安露
                                法  官  陳順輝
                                法  官  李宛玲
以上正本證明與原本無異。
本判決不得再上訴。
中    華    民    國    99    年    6     月     2    日
                                書記官  莊茹茵

司法院資訊處製作；財團法人民間司法改革基金會備份。
